# 非同一控制下企业合并形成的评估增值部分

提问人：zhongzhao433 时间：2012-08-23 09:46:25
非同一控制企业合并，假设无形资产评估增值，在合并层面借：无形资产 贷：资本公积；并且对评估增值部分补摊销，借：管理费用 贷：累计摊销，这样是不是使得合并层面的利润减少，是不是对企业更不利些？

回答人：chenyiwei
非同一控制下合并中，被购买方在购买日后的折旧、摊销、成本结转等，均以购买日可辨认净资产公允价值为基础，因此可辨认资产的评估增值会导致后续折旧、摊销、成本结转等面临更大压力。如果确认了较大额的商誉，则商誉减值测试对利润也会造成潜在的重大压力。

提问人：feitian606 时间：2012-10-08 15:16:57
回复 zhongzhao433 的帖子
单户报表不调账么？
合并层面调整是不是理解为，将调整数做进差额表里/xiexie

回答人：chenyiwei
1 、单户表层面的长期股权投资按实际合并成本计量。 2 、合并报表层面将子公司的可辨认资产、负债从其自身帐面价值调整到以购买日公允价值为基础持续计算的金额，应通过差额表。

提问人：zhongzhao433 时间：2012-10-16 18:00:28
回复 chenyiwei 的帖子
关于评估增值部分确认递延所得税负债问题：年初进行股权收购，被收购方一固定资产 100 ，评估价值为 150 ，折旧年限 5 年，税率为25%，对于年末确认递延所得税资产部分是不是(50-50/5)*0.25?另外借方分录是否为商誉？如果是，确认为商誉的理由？

回答人：chenyiwei
年末递延所得税负债余额是 10 。初始确认时的递延所得税负债是12.5，作为商誉或者负商誉的调整因素。本年度内因折旧转回2.5，调整当期的“所得税费用——递延所得税费用”。

提问人：guizilaile00 时间：2017-03-14 22:39:45
购买日确认了一个资本公积，摊销会减少合并净利润，在以后各个年度合并时均会存在确认资本公积和减少未分配利润的情况，那么，以后各年度，确认的资本公积是根据摊销部分逐年减少确认还是一成不变（以收购日的资本公积进行确认），相应的未分配利润是按个别报表年初数做期初未分配利润还是调整未分配利润是以累计减少的未分配利润（从收购日起累计减少） 摊销的影响分减少未分配利润，意思是在做模拟权益法时有一个损益抵消，这个损益抵消的资本公积增加的数是保持不变的呢还是逐年减少，未分配利润数是累计减少还是以个别报表上期数据。因为这里面总有一个要减少，才能得到期末的未分配利润。不然摊销的影响就不会平了吧。 谢谢陈老师，我不知道我有没有说明白，因为书上面好像都只有一个收购日和一个年度，没有讲过收购后几年的处理。故在此咨询。谢谢。

回答人：chenyiwei
这个资本公积只是一个中间过程，最终不会出现在合并结果中。如果要用这个方法，则资本公积的金额应当根据购买日情况确定，后续不再变动。

提问人：1017744196 时间：2017-04-06 15:23:53
收购时，如果被收购方母公司和子公司都有无形资产增值，是否直接母子公司增值金额相加，并在收购方合并报表中进行无形资产调增，作为资产增值，并直接冲抵商誉金额呢？

回答人：chenyiwei
是这样。但如果子公司有少数股权的，则子公司资产的评估增值需按比例分配给少数股权。

提问人：lingsu 时间：2018-01-22 17:46:07
陈版主，如果后续这个子公司被处置了。当初形成的公允价值相关的摊余资产和资本公积应该在处置时转入营业外收入是吗？借：资本公积 ，无形资产摊销余值。贷：营业外收入。谢谢

回答人：chenyiwei
合并报表层面没有资本公积的。最终影响处置子公司股权的合并报表层面损益。

提问人：蒋苗苗 时间：2018-02-10 23:21:18
陈老师请问如果非同并入的公司资产评估减值怎么做，冲资本公积吗？如果母公司报表没有资本公积怎么做呢

回答人：chenyiwei
同样，合并报表层面不会有资本公积影响，直接将评估减值后的公允价值作为取得被收购方各项可辨认资产、负债的成本。

提问人：丫口无言 时间：2018-08-06 15:31:44
请问陈老师，如何A公司收购B公司时，对B公司固定资产进行了评估，部分固定资产评估增值了，但是该固定资产在B公司账面上已经提满折旧了，已经过了预计可使用年限了，那在合并报表部分如何处理呢

回答人：chenyiwei
在合并报表层面，根据评估值重新确认一项固定资产，在根据成新率重新确定的剩余可使用年限内折旧。

提问人：R2D2MU 时间：2018-08-13 09:12:28
请问陈版： 非同一控制下企业合并中，固定资产评估增值造成的在购买日后的折旧，管理费用科目为什么只替换成了未分配利润？
差错更正时，影响损益的科目是换成了“盈余公积、未分配利润”两个科目。这一点一直想不明白，请指导。

回答人：chenyiwei
对合并资产负债表的影响自然是调整权益，但对比较报表数据追溯重述时是要重述前期合并利润表的。

提问人：原来你就在这里 时间：2018-09-15 12:52:27
“是这样。但如果子公司有少数股权的，则子公司资产的评估增值需按比例分配给少数股权。” 请问陈老师： 对于非同一控制下的企业合并，如果A公司为乙公司的全资子公司，A公司的全部净资产为一批存货，账面价值 100 万元，甲公司以 200 万元向乙公司购买A公司80%股权，购买日A公司存货公允价值 200 万元。购买日合并报表A公司的净资产应该是 200 万元还是 220 万（80%存货的公允价值 200 万+20%存货的账面价值 20 万）呢？

回答人：chenyiwei
甲公司合并报表层面的A公司购买日净资产应为 250 万元，其中少数股权 50 万元。

提问人：原来你就在这里 时间：2018-09-16 09:28:32
“甲公司合并报表层面的A公司购买日净资产应为 250 万元，其中少数股权 50 万元。” 陈老师，请问少数股权为什么是 50 万呢？ 我觉得要么就是公允 200 20%=40 万，要么就是账面 100 20%=20万。 50 万是怎么算出来的呢？

回答人：chenyiwei
=200/80%*20%，即按照子公司可辨认净资产的公允价值份额计算。